【裁判字號】    92,交聲,76
【裁判日期】    920625
【裁判案由】    違反道路交通管理處罰條例聲明異議
【裁判全文】
臺灣新竹地方法院交通事件裁定                      九十二年度交聲字第七六號
    移
    異議人即
    受處分人  甲○○
右列受處分人因違反道路交通管理處罰條例案件，對於交通部公路總局新竹區監理所
九十二年四月七日竹監營字第裁五０─Ｅ00000000號處分，聲明異議，本院
裁定如左：
      主  文
原處分撤銷。
甲○○汽車駕駛人，駕駛汽車不遵守道路交通標誌、標線、號誌之指示，處罰鍰新臺
幣壹仟捌佰元，並記違規點數壹點。
      理  由
一、按汽車駕駛人，駕駛汽車有左列情形之一，而本章各條無處罰之規定者，處新臺
    幣（下同）九百元以上一千八百元以下罰鍰：三、不遵守道路交通標誌、標線、
    號誌之指示者。汽車駕駛人有左列各款所列條款之一者，除依原條款處罰鍰外，
    並予記點：一、有第三十三條、第三十八條第一項、第四十條第一項、第四十五
    條、第四十七條第一款至第四款、第四十八條、第四十九條或第六十條第一項、
    第二項第一款至第三款情形之一者，各記違規點數一點。道路交通管理處罰條例
    第六十條第二項第三款及第六十三條第一項第一款分別定有明文。
二、異議人聲明異議意旨略以：異議人即受處分人甲○○於民國九十二年一月十八日
    十四時四十分許駕駛大興交通有限公司所有之三Ｒ─一二五號營業用小客車，停
    在太平洋崇光百貨公司靠中華路側路旁，搭載乘客吳昌麟前往新竹市○○路之新
    竹師範學院附近，異議人即將駕駛上開車輛自中華路出發欲轉林森路，惟於中華
    路與林森路口被警員攔下。警員認異議人係自中正路違反行經交岔路口紅燈右轉
    之規定而右轉中華路，並因此開單處罰。惟異議人並非自中正路紅燈右轉，而係
    自中華路直行，且乘客上車時，係處於綠燈之狀態，本可直行，是異議人既未紅
    燈右轉，故拒絕在舉發違反道路交通管理事件通知單上簽名。並依法聲明異議等
    語。
三、經查：
（一）、證人即當日異議人所搭載之客人吳昌麟到院證稱：「我係從太平洋崇光百貨
        公司下來，我在中華路那裡招異議人之計程車，異議人之車子排在第三或第
        四台，他車頭有點斜向民族路：：」、「我上車之後要去新竹師學，異議人
        的車子有點左轉回中華路上。」等語，另證人即當日攔停異議人車輛之警員
        卓宏亮證稱：「我當天在中華路與林森路口執勤，我看到異議人從中正路口
        紅燈右轉過來，我們攔停」、「異議人所說的情形有可能，但從我們的角度
        來看，他就是從中正路右轉過來，而當時中正路是紅燈」等語（以上均參本
        院九十二年五月二十六日訊問筆錄）；再觀被告等停車輛處之新竹市太平洋
        崇光百貨公司附近地形、標誌、標線等現場照片共十四張，及參酌證人即乘
        客吳昌麟之證述可得：異議人所指停車等候客人之位置係在太平洋崇光百貨
        前，而太平洋崇光百貨大樓臨中華路及民族路，民族路在異議人停車處係一
        僅得依遵行方向前進之單行道，而在太平洋崇光百貨前中華路之交岔路口右
        側，有民族路與中正路在約太平洋崇光百貨前合為一路，是證人吳昌麟自中
        華路側招異議人車後，異議人將斜向民族路之車頭轉回中華路並欲直行中華
        路，而彼時又係綠燈，則證人即警員卓宏亮執勤時所站之中華路、林森路口
        之位置角度看異議人之車輛，確實有可能將異議人欲穿越現正綠燈之交岔路
        口而同時又將車頭拉回中華路之行為研判成異議人自中正路紅燈右轉；且查
  證人二人與異議人均無恩怨嫌隙，所為之證言應無何偏坦或誣陷異議人之可
        言，參酌證人二人之證述及卷附照片，本院無法得出異議人有違反道路交通
        管理處罰條例第五十三條之行經有燈光號誌管制之交岔路口闖紅燈之事實確
        信，應認異議人並無處分機關所指之「駕車行經有燈光號誌管制之交岔路口
        闖紅燈」之違規行為。
（二）、異議人辯稱乘客吳昌麟係在太平洋崇光百貨公司中華路側之斑馬線旁上車云
        云，惟據證人吳昌麟證稱：「異議人之車子排在第三或第四台，他車頭有點
        斜向民族路˙˙」等語（參同上筆錄），而觀卷附照片，太平洋崇光百貨公
        司在民族路與中華路銜接處並非直角而係一斜道，若異議人之計程車車頭係
        斜往民族路，則一定係停在黃色網狀線上，且不可能如異議人所辯「停在中
        華路斑馬線之前」，再佐以證人吳昌麟證稱「異議人的車排在第三或第四台
        」、「車頭有左轉回中華路」等情，應認異議人將所駕計程車停放在太平洋
        崇光百貨公司前中華路與民族路、中正路之交岔路口上所劃設之黃色網狀線
        上，而「網狀線，用以告示車輛駕駛人禁止在設置本標線之範圍內臨時停車
        ，防止交通阻塞。」道路交通標誌標線號誌設置規則第一百七十三條第一項
        前段定有明文，是異議人顯未遵守道路交通標線之指示，而在禁止臨時停車
        處所停放計程車等待乘客，揆諸上揭規定，應依道路交通管理處罰條例第六
        十條第二項第三款、第六十三條第一項第一款規定論處。
四、綜上所述，異議人於上開時地既無駕車行經有燈光號誌管制之交岔路口闖紅燈之
    違規行為，原處分機關依道路交通管理處罰條例第五十三條第一項之規定處異議
    人罰鍰五千四百元一節顯有不當，自應由本院將原處分撤銷，並自為裁定，而查
    異議人在前開時地既有駕駛汽車在禁止臨時停車之網狀線區域內停車之行為，違
    反同條例第六十條第二項第三款汽車駕駛人駕駛汽車不遵守道路交通標誌、標線
    、號誌指示之規定，爰道路交通管理處罰條例第六十條第二項第三款、第六十三
    條第一項第一款及違反道路交通管理事件統一裁罰標準表之規定裁處異議人新臺
    幣一千八百元並記違規點數一點，以資適法。
五、據上論斷，應依道路交通案件處理辦法第二十條前段，裁定如主文。
中      華      民      國    九十二    年      六      月    二十五    日
        臺灣新竹地方法院交通法庭
                                        法  官  楊  麗  文
右正本證明與原本無異。
如不服本裁定，應於裁定送達後五日內向本院提出抗告狀。
                                        書記官  陳  秀  子
中      華      民      國    九十二    年      六      月    二十五    日


司法院資訊處製作；財團法人民間司法改革基金會備份。
